# RICARDO SOLIS

DESAROLLADOR WEB

#### PERFIL PERSONAL

Soy un desarrollador web apasionado por la tecnología, mi objetivo es crear soluciones tecnológicas completas y ofrecer una experiencia digital excepcional a los usuarios. Tengo experiencia tanto en el desarrollo frontend como en el backend, lo que me permite tener una visión integral del proceso de desarrollo de aplicaciones web. Estoy comprometido con mantenerme actualizado en las últimas tendencias y tecnologías, y disfruto trabajando en equipo para lograr resultados sobresalientes.

## CONTACTO

- 📍 Lima Perú
- ☑ ricardosv46@gmail.com
- (+51) 937815062
- in www.linkedin.com/in/ricardosv46
- www.ricardosv.com
- www.github.com/ricardosv46

# EDUCACIÓN

#### I.S.T.P. COMPUTRON

Computación e Informática (Egresado) Febrero 2017 - Febrero 2020

## Eduación complementaria Online

Udemy - Platzi

Inglés - Icpna

Febrero 2023 - Actual

#### HABILIDADES

- Responsable
- Trabajo en equipo
- Autodidacta
- Autonomía
- Comunicación
- Resolutivo

## TECNOLOGÍAS

- HTML
- CSS
- Sass
- Javascript
- Typescript
- GraphQl
- SSR
- Nest is
- React is

- Next js
- Angular
  - RxJS
- React Native
- Git y Github
- Tailwindcss
- Bootstrap
- Redux
- JWT
- Node js
- Express
- TypeOrm
- MongoDb
- PrimeNG
- A. material

## EXPERIENCIA LABORAL

## **Oficina Nacional de Procesos Electorales (ONPE) Analista Programador Front-End**

MAYO 2023 - JULIO 2023

- Desarrollo de interfaces de usuario interactivas cont React, Next y Angular.
- Implementación de componentes reutilizables.
- Integración con APIs y servicios web utilizando hooks personalizados.
- Resolución de errores.
- Optimización de rendimiento y mejora de la experiencia del usuario.
- Implementación de librerías de gráficos de barras y circulares.
- Utilización de SSR para consumir APIs en la aplicación web

Tecnologías: Javascript, Typescript, React.js, Next.js, TailwindCss, Angular, SSR.

## **Grupo La República Publicaciones** Desarrollador Web

OCTUBRE 2022 - ACTUAL

- Desarrollo de interfaces de usuario interactivas cont React y Next.
- Resolución de errores y mantenimiento de la web.
- Implementación del SSR y Hocs para consumir APIs con GraphQI.
- Utilización de SSR para consumir APIs con GraphQL en la aplicación web.
- Mejora de rendimiento y optimización de carga de la web.
- Desarrollo e implementación de nuevas funcionalidades.

Tecnologías: Javascript, Typescript, React.js, Next.js, Sass, GraphQl, Node.js, SSR.

## **Softaki Software Solutions** Front-End Developer

ENERO 2022 - DICIEMBRE 2022

- Desarrollo de interfaces de usuario interactivas cont React, Next y Angular.
- Gestión de estado con Context y Redux para una aplicación más eficiente.
- Integración eficiente de APIs con Axios y GraphQL en la aplicación.
- Autenticación segura de usuarios con JWT Tokens.
- Persistencia de datos con Async Storage (React Native).
- Manejo de rutas con React Navigation (React Native).
- Maquetación responsive para aplicaciones Android y IOS (React Native).

Tecnologías: Typescript, React.js, Next.js, TailwindCss, Bootstrap, Angular, Redux React Native, GraphQl, Angular Material, RxJS, JWT, Next-Auth.